臺灣臺北地方法院民事簡易判決
111年度北簡字第14880號
原      告  王鵬飛  

訴訟代理人  林玫伶  
被      告  翁敬程  
上列當事人間請求損害賠償事件，本院於中華民國111年11月18
日言詞辯論終結，本院判決如下︰
    主      文
原告之訴及假執行之聲請均駁回。
訴訟費用由原告負擔。
    事實及理由
一、原告主張：被告得預見將個人帳戶提供他人使用，有被犯罪
    集團利用作為詐欺取財之人頭帳戶，詐取被害人轉帳匯款等
     犯罪工具之可能，仍不違背其本意，基於幫助他人犯罪之
    不確定故意，將其所申設之合作金庫商業銀行帳號000-0000
    000000000號帳戶（下稱系爭帳戶）交予詐欺集團使用，該
    詐欺集團再向原告佯稱為原告胞弟因故需周轉云云，致原告
    陷於錯誤，於民國111年5月24日匯款新臺幣（下同）38萬元
    至被告之系爭帳戶，款項旋遭提領一空，原告因而受有損害
    ，爰提起本件訴訟等語。並聲明：㈠被告應給付原告38萬元
    。㈡原告願供擔保，請准宣告假執行。
二、被告則以：伊也是受害者，伊有信用瑕疵，當時在網路上申
    請信用貸款，但網路的業務說伊不會通過，他可以幫伊辦理
    ，後來跟伊簽文件，如果幫伊貸款辦成的話，要給他手續費
    ，他要把伊的帳戶坐大，有大筆金額會在裡面進出，要把錢
    匯到伊的戶頭，伊就把帳戶提供給他，隔幾天伊發現伊帳戶
    被警示，發現不對，就去中正分局報案，伊中間都沒有拿取
    任何的費用，伊並沒有詐欺原告等語，資為抗辯。並聲明：
    原告之訴駁回。
三、按當事人主張有利於己之事實者，就其事實有舉證之責任，
    民事訴訟法第277條前段定有明文，復按民事訴訟如係由原
    告主張權利者，應先由原告負舉證之責，若原告先不能舉證
    ，以證實自己主張之事實為真實，則被告就其抗辯事實，即
    令不能舉證，或其所舉證據尚有疵累，亦應駁回原告之請求
    ，最高法院72年台上字第4225號號判決可資參照。次按因故
    意或過失，不法侵害他人之權利者，負損害賠償責任，民法
    第184條第1項前段定有明文。而依民法第184條第1項前段規
    定，侵權行為之成立，須行為人因故意過失不法侵害他人權
    利，亦即行為人須具備歸責性、違法性，並不法行為與損害
    間有因果關係，始能成立，且主張侵權行為損害賠償請求權
    之人，對於侵權行為之成立要件應負舉證責任（最高法院10
    0年度台上字第328號判決意旨參照）。本件原告主張被告
　　基於幫助他人犯罪之不確定故意，提供詐欺集團系爭帳戶詐
    騙原告，致原告陷於錯誤，而受有38萬元損害云云，惟為被
    告所否認，並以前揭情詞置辯，揆諸前揭說明，應由原告負
    舉證之責。經查，原告固提出匯款申請書為證(見本院卷第2
    1頁)，惟此僅能證明原告有匯款之事實，並無法證明被告有
    幫助詐欺之行為，而被告所辯上情，有其與自稱貸款代辦公
    司人員「賴進忠」間之line通訊軟體對話紀錄擷圖附於臺灣
    臺北地方檢察署111年度偵字第20207號卷（下稱偵查卷）
　　可稽（見第39-49頁），且觀諸被告所簽立之「應鑫股份有
    限公司（下稱應鑫公司）合作契約」內容，可知「賴進忠」
    係使用確實存在之應鑫公司名義與被告簽立上開合約，並約
    定由應鑫公司提供資金而匯入被告名下之系爭帳戶以作為帳
    戶資金流水數據，被告則必須於當日依應鑫公司所交代之金
    額，將該資金如數提領並歸還予應鑫公司，倘被告有擅自挪
    用該筆款項之情，應鑫公司將對被告採取刑法法律途徑，且
    應鑫公司上開匯入系爭帳戶之資金，若涉及法律規定，一切
    法律責任都由應鑫公司負擔而與被告無關，又被告所申請之
    銀行貸款審核過件後，須支付應鑫公司若干費用等情（見偵
    查卷第31頁），足徵詐欺集團成員利用貸款代辦公司名義與
    被告簽立前揭合約，佯稱可製作合法之資金往來流水證明以
    協助被告申辦貸款，並約定被告須支付相關費用等節。則被
    告因此誤信其係基於申辦貸款所需而配合製作合法之資金往
    來財力證明，即屬可能，是尚難遽認被告提供系爭帳戶資料
    予他人並配合前往提領相關款項等行為，主觀上係基於幫助
    詐欺之犯意而為，原告復未提出其他證據證明被告有詐欺之
    行為，則原告請求被告賠償38萬元云云，即屬無據。
四、綜上，原告依侵權行為之法律關係，請求被告給付38萬元，
    為無理由，應予駁回。又原告之訴既經駁回，其假執行之聲
    請即失所附麗，應併予駁回。
五、本件事證已臻明確，兩造其餘之攻擊或防禦方法及未經援用
    之證據，經本院斟酌後，認為均不足以影響本判決之結果，
    爰不逐一詳予論駁，併予敘明。
六、訴訟費用負擔之依據：民事訴訟法第78條。
中　　華　　民　　國　　111 　年　　12　　月　　9 　　日
　　　　　　　  　       臺北簡易庭　
　　　　　　　　　            法　    官　郭美杏
以上正本係照原本作成。
如不服本判決，應於判決送達後20日內向本院（臺北市○○○路
0 段000 巷0 號）提出上訴狀。（須按他造當事人之人數附繕本
）。如委任律師提起上訴者，應一併繳納上訴審裁判費。
中　　華　　民　　國　　111 　年　　12　　月　　9 　　日
            　　　　　　　　　書　記　官  林玗倩